【裁判字號】    97,審訴,256
【裁判日期】    980319
【裁判案由】    毒品危害防制條例
【裁判全文】
臺灣士林地方法院刑事判決             97年度審訴字第256號
公  訴  人  臺灣士林地方法院檢察署檢察官
被      告  甲○○
上列被告因違反毒品危害防制條例案件，經檢察官提起公訴（97
年度毒偵字第1990號）及追加起訴（97年度毒偵字第2165號），
被告於本院準備程序中就被訴之事實為有罪之陳述，經合議庭裁
定改由受命法官獨任依簡式審判程序審理並判決如下：
    主  文
甲○○施用第一級毒品，處有期徒刑柒月，扣案之第一級毒品海
洛因壹包（驗餘淨重零點零肆柒柒公克）沒收銷燬，包裝該海洛
因之塑膠空袋壹個沒收；又施用第二級毒品，處有期徒刑參月；
又施用第一級毒品，處有期徒刑柒月，扣案之第一級毒品海洛因
壹包（驗餘淨重零點零壹柒伍公克）沒收銷燬，包裝該海洛因之
塑膠空袋壹個沒收；又施用第二級毒品，處有期徒刑參月；應執
行有期徒刑壹年伍月，扣案之第一級毒品海洛因貳包（合計驗餘
淨重零點零陸伍貳公克）沒收銷燬，包裝該海洛因之塑膠空袋貳
個沒收。
    事  實
一、甲○○前因肅清煙毒條例，經臺灣高等法院於民國83年2 月
    23日以83年上訴字第719 號判決判處罪刑確定，嗣經定應執
    行刑及減刑為有期徒刑14年，於90年4 月20日假釋出監付保
    護管束，迄96年1 月17日保護管束未期滿經撤銷（此部分未
    構成累犯），後因施用毒品案件，經本院裁定送觀察、勒戒
    後，認有繼續施用毒品之傾向，再依本院裁定令入戒治處所
    施以強制戒治，於97年3 月27日釋放，並由臺灣士林地方法
    院檢察署檢察官於97年4 月16日以97年度戒毒偵字第37號不
    起訴處分確定。詎甲○○猶不知悔改，於前開強制戒治執行
    完畢釋放後5 年內，復分別基於施用第一級毒品海洛因及第
    二級毒品甲基安非他命之犯意，分別：
  (一)於97年9 月17日上午6 時許，在臺北市○○區○○路286 巷
    2 號2 樓住處內，以針筒注射血管方式，施用第一級毒品海
    洛因1 次。
  (二)其後又於97年9 月17日上午6 時許後某時，在上開住處，以
    燒烤吸食器吸食煙霧方式，施用第二級毒品甲基安非他命1
    次。嗣為警於97年9 月17日上午9 時50分許，在臺北市○○
    區○○街75號前查獲，並扣得第一級毒品海洛因1 包（驗餘
    淨重0.0477公克）。
  (三)復於97年10月14日下午2 時30分許，在上開住處內，以針筒
    注射血管方式，施用第一級毒品海洛因1 次。
  (四)又於97年10月14日下午2 時30分許後某時，在上開住處，以
    燒烤吸食器吸食煙霧方式，施用第二級毒品甲基安非他命1
    次。嗣為警於97年10月15日下午3 時許，在臺北市大同區○
    ○○路244 號前查獲，並扣得第一級毒品海洛因1 包（驗餘
    淨重0.0175公克）。
二、案經臺北市政府警察局大同分局報告臺灣士林地方法院檢察
    署檢察官偵查起訴及追加起訴。
    理  由
一、本件被告甲○○所犯為毒品危害防制條例第10條第1 項、同
    條第2 項之罪，核屬刑事訴訟法第273 條之1 第1 項所定死
    刑、無期徒刑、最輕本刑為3 年以上有期徒刑以外之罪，亦
    非高等法院管轄之第一審案件，而被告於本院行準備程序中
    就被訴事實為有罪之陳述，經告知被告簡式審判程序之旨並
    聽取當事人意見後，本院合議庭裁定由受命法官獨任進行簡
    式審判程序，是本件之證據調查，依刑事訴訟法第273 條之
    2 規定，不受同法第159 條第1 項、第161 條之2 、第161
    條之3 、第163 條之1 及第164 條至第170 條規定之限制，
    合先敘明。
二、上揭犯罪事實均據被告坦承不諱，而其2 次為警查獲後，經
    被告同意員警採尿後所採集之尿液，經送臺灣尖端先進生技
    醫藥股份有限公司以「酵素免疫分析法」初步檢驗、「氣相
    層析質譜儀法」確認檢驗之檢驗結果，均呈安非他命類、甲
    基安非他命、鴉片類、嗎啡、可待因陽性反應，此有上開該
    公司97年9 月24日、97年10月24日濫用藥物檢驗報告及臺北
    市政府警察局偵辦毒品案件尿液檢體委驗單各2 份在卷可稽
    （見97年度毒偵字第1990號卷第45頁、第47頁、97年度毒偵
    字第2165號卷第36頁、第37頁），其2 次為警查獲後，扣案
    之白色粉末2 包經檢驗結果，均確屬第一級毒品海洛因，此
    亦有交通部民用航空局航空醫務中心97年9 月25日航藥鑑字
    第0974999 號、97年10月30日航藥鑑字第0975562 號毒品鑑
    定書各1 份在卷足憑（見本院卷第21頁、97年度毒偵字第21
    65號卷第48頁）。綜上，均足認被告任意性自白核與事實相
    符，應堪採信。又被告前因施用毒品案件，經本院裁定送觀
    察、勒戒後，認有繼續施用毒品之傾向，再依本院裁定令入
    戒治處所施以強制戒治，於97年3 月27日釋放，並由臺灣士
    林地方法院檢察署檢察官於97年4 月16日以97年度戒毒偵字
    第37號不起訴處分確定等情，有臺灣高等法院被告前案紀錄
    表1 份在卷可參，綜上，被告前因施用毒品案件，經送強制
    戒治釋放後，5 年內再犯本件施用毒品犯罪事證明確，犯行
    洵堪認定，應予依法論科。
三、核被告所為，分別係犯毒品危害防制條例第10條第1 項、第
    2 項之施用第一級、第二級毒品罪。其持有海洛因、甲基安
    非他命之低度行為，為施用海洛因、甲基安非他命之高度行
    為所吸收，均不另論罪。被告所犯上開4 罪，犯意各別，行
    為互殊，應予分論併罰。爰審酌被告前已因施用毒品令入勒
    戒處所強制戒治，猶不能斷絕毒癮而一再施用，顯見其自制
    力薄弱，惟其施用毒品僅屬自殘行為，對於他人之法益尚無
    直接之侵害，及其犯後坦承犯行，態度尚稱良好等一切情狀
    ，分別量處如主文所示之刑，並定其應執行刑，以示警懲。
四、扣案之海洛因2 包（驗餘淨重0.0477公克、0.0175公克，合
    計驗餘淨重0.0652公克）為違禁品，不問屬於犯人與否，依
    毒品危害防制條例第18條第1 項前段之規定，應予沒收銷燬
    之，而包裝該毒品海洛因之包裝袋共2 個，有防止毒品裸露
    、散逸及便利毒品攜帶之功能，既得與毒品分別鑑秤重量，
    即無與毒品難以析離而須併同沒收銷燬之情事，且為被告所
    有，係供本件犯罪所用之物，均經被告供承在卷（見97年度
    毒偵字第1990號卷第32頁、97年度毒偵字第2165號卷第31頁
    ），自應依刑法第38條第1 項第2 款規定宣告沒收。至於鑑
    驗時採樣之海洛因0.0053公克、0.0055公克，合計0.0108公
    克，已因鑑驗用罄而滅失，亦無從諭知沒收銷燬，附此敘明
    。
據上論斷，應依刑事訴訟法第273 條之1 第1 項、第299 條第1
項前段，毒品危害防制條例第10條第1 項、第2 項、第18條第1
項前段，刑法第11條、第51條第5 款、第38條第1 項第2 款，判
決如主文。
本案經檢察官徐名駒到庭執行職務
中    華    民    國    98    年    3     月    19    日
                  刑事第二庭法  官 劉育琳
以上正本證明與原本無異。
如不服本判決應於收受判決後10日內向本院提出上訴書狀，並應
敘述具體理由; 其未敘述上訴理由者，應於上訴期間屆滿後20日
內向本院補提理由書 (均需按他造當事人之人數附繕本)「 切勿
逕送上級法院」。
                            書記官 趙彩彤
中    華    民    國    98    年    3     月    19    日
所犯法條：
毒品危害防制條例第10條第1 項、第2 項
施用第一級毒品者，處 6 月以上 5 年以下有期徒刑。
施用第二級毒品者，處 3 年以下有期徒刑。


司法院資訊處製作；財團法人民間司法改革基金會備份。
